臺灣彰化地方法院刑事判決
110年度交簡上字第21號
上  訴  人  
即  被  告  陳彥鈞



上列被告因過失傷害案件，不服本院於民國110年2月26日所為11
0年度交簡字第272號第一審刑事簡易判決（起訴書案號：109年
度偵字第11218號），提起上訴，本院管轄之第二審合議庭判決
如下：
    主  文
上訴駁回。
陳彥鈞緩刑貳年。
    事實及理由
一、犯罪事實：
    陳彥鈞於民國（下同）109年3月2日下午6時10分許，駕駛車
    牌號碼000-0000號自用小客車（右方車），沿彰化縣和美鎮
    健康新村三街由東往西方向直行，行經健康新村三街與菊東
    路之無號誌交岔路口時，本應注意行經無號誌交岔路口時，
    應減速慢行，作隨時停車之準備，且依當時天候晴、暮光、
    路面乾燥、無缺陷、無障礙物且視距良好，客觀上並無不能
    注意之情事，竟疏未注意及此，即貿然通過該交岔路口，適
    有陳文良騎乘車牌號碼000-000號普通重型機車（左方車）
    ，沿菊東路由南往北方向直行而駛至該交岔路口，亦疏未注
    意行至無號誌之交岔路口，左方車應暫停讓右方車先行，亦
    貿然通過該交岔路口，兩車即因閃避不及發生碰撞，致陳文
    良當場人車倒地，並受有右側膝部前十字韌帶斷裂、右膝內
    側半月板破裂等傷害。陳彥鈞於事發後立即撥打119、110並
    向警方自首。
二、認定事實所憑之證據：
㈠本案有下列證據：被告陳彥鈞於警詢、偵查中之供述、告訴人
  陳文良於警詢、偵查中之指訴、.道路交通事故調查報告表㈠、
  ㈡-1暨現場圖各1紙及現場與監視器錄影擷取照片（含錄影檔）
  共11張、彰化基督教醫療財團法人彰化基督教醫院診斷書1紙5
  .彰化縣警察局道路交通事故肇事人自首情形紀錄表」1紙，及
  下列報案音檔：
勘驗119報案音檔
報案時間:109年3月2日18:05:53
報案人：0918***794陳
    119（女）:119您好，  需要救護車還是消防車？
    報案人（陳）:ㄟ...救護車
    119（女）:來、...地址給我
    報案人（陳）:和美鎮
    119（女）:什麼路？
    報案人（陳）:ㄟ...這裡是什麼路..糖友里..這邊是..
    119（女）:有沒有門牌地址...看一下門牌
    報案人（陳）:地方法院簡易庭..彰化簡易法庭..這裡
    119（女）:有地址嗎？
    報案人（陳）:抱歉我這邊看不到地址耶
    119（女）:你那邊是說..法院嗎..還是
    報案人（陳）:彰化簡易法院...簡易法庭
    119（女）:所以是出車禍嗎？
    報案人（陳）:對
    119（女）:幾個人受傷？
    報案人（陳）:一個人..目前一個
    119（女）:有夾住或..她有沒有被車子夾住或..被困住.？
    報案人（陳）：沒有...沒有....他目前躺在地上
    119（女）：好.我們救護車過去了..你聽到聲音幫我們招手
    一下
    報案人（陳）：好..謝謝謝 。

勘驗110報案音檔
報案人：陳0981***794
報案時間：109年3月2日18：07：12
勘驗內容：
    110警員：彰化縣110報案台您好
    陳（男）：喂..我現在這邊在..糖聖宮這裡..有發生車禍
    110警員：什麼路？
    陳（男）：糖聖宮...糖友里糖聖宮
    110警員：糖友里？
    陳（男）：嘿..彰化簡易法庭這裡
    110警員：糖友里？..糖...哪一個糖（音）？
    陳（男）：糖果的糖
    110警員：聖（音）呢？
    陳（男）：犁聖里的聖.....聖賢的聖..
    110警員：糖友里..糖友里的糖聖宮前面？
    陳（男）：對對對
    110警員：人有受傷嗎？
    陳（男）：有..現在有叫救護車了
    110警員：好..我通報過去..你貴姓？
    陳（男）：我姓陳　　....耳東陳
    110警員：好好.

 ㈡另有Google街景圖擷圖照片、彰化縣警察局110年4月8日函及
   附件報案紀錄單、報案錄音光碟、彰化縣消防局110年4月13
   日函及附件緊急救護案件紀錄表、錄音光碟、勞保資料、稅
   務電子閘門財產所得調件明細表、衛生福利部中央健康保險
   署110年4月8日函及附件健保對象門診申報紀錄明細表、彰化
   縣彰化市調解委員會調解書等為證據。
  ㈢本件犯罪事實及證據均明確，被告犯行已可認定。
二、上訴人上訴意旨略以：原審量刑過重，經上訴後，被告已經
    與被害人達成和解，已賠償被害人，故請求從輕量刑等語。
三、本件原審判決以被告犯刑法第284條第1項前段過失傷害罪，
    事證已臻明確，並審酌被告陳彥鈞未能切實遵守交通規則，
    致肇生本件憾事，造成告訴人陳文良受有右側膝部前十字韌
    帶斷裂、右膝内側半月板破裂等傷害；且自告訴人受傷迄今
    ，因雙方就賠償金額存有落差而未達成和解，此有本院民事
    調解回報單1紙附卷可稽。惟念及被告犯後坦承犯行，態度
    尚可；暨參酌被告素行、大學畢業之智識程度、家庭經濟情
    況勉持及被告之過失程度等一切情狀，量處如主文所示之刑
    ，並諭知易科罰金之折算標準。經核認事用法並無違誤，顯
    已依刑法第57條各款之規定考量本件具體情狀，其量刑亦稱
    妥適。從而，上訴人指摘原判決有量刑不當情事，請求撤銷
    原判決，為無理由，應予駁回其上訴。
四、末查被告前未曾因犯罪受有期徒刑以上刑之宣告，此有臺灣
    高等法院被告前案紀錄表1份在卷足憑。又被告係因一時疏
    誤，致罹刑典，且其案發後坦承犯行，現已經與被害人達成
    和解，賠償現金新臺幣40萬元，此有彰化縣彰化市調解委員
    會調解書在卷可參（本院簡上卷P.105），且告訴人亦同意
    給予被告緩刑之機會（本院簡上卷P.102），因此，本院認
    被告經此偵、審程序與論罪科刑之教訓後，當知所警惕，而
    無再犯之虞，是本院認對其所宣告之刑，以暫不執行為適當
    ，爰依刑法第74條第1項第1款之規定，宣告緩刑2年，以勵
    自新。
據上論斷，應依刑事訴訟法第455條之1第1項、第3項、第368條
，刑法第74條第1項第1款，判決如主文。
本案經檢察官王銘仁聲請簡易判決，經檢察官戴連宏到庭執行職
務。
中    華    民    國    110    年    5    月    25    日
                  刑事第二庭    審判長法官  葉明松
                                
　　　　　　　　　　　　　　　　法      官  王祥豪
                               
　　　　　　　　　　　　　　　  法      官  陳怡潔
　
以上正本證明與原本無異。
本件不得上訴。
中    華    民    國    110    年    5    月    25    日
                                書  記  官  蔡雲璽